【裁判字號】    97,易,888
【裁判日期】    971202
【裁判案由】    竊盜
【裁判全文】
臺灣苗栗地方法院宣示判決筆錄           97年度易字第888號
公  訴  人  臺灣苗栗地方法院檢察署檢察官
被      告  甲○○
                    （現在臺灣苗栗看守所羈押中）
被      告  丁○○
                      號
                    （現在臺灣苗栗看守所羈押中）
被      告  戊○○
                    （現在臺灣苗栗看守所羈押中）
共同指定
辯 護 人    本院公設辯護人 丙○○
上列被告因竊盜案件（起訴案號：97年度偵字第4695號、第4819
號、第4863號），本院於中華民國97年12月2 日下午4 時許，在
本院第10法庭宣示判決，出席職員如下：
                審判長法  官  柳章峰
法官起立朗讀判決主文、犯罪事實要旨、處罰條文、附記事項，
及告以上訴限制、期間並提出上訴狀之法院，且諭知記載其內容
：
一、主  文：
    甲○○攜帶兇器竊盜，累犯，處有期徒刑玖月；扣案如附表
    一編號所示之物均沒收。又結夥3 人以上、攜帶兇器
    竊盜，累犯，處有期徒刑玖月；扣案如附表一所示全部物品
    均沒收。應執行有期徒刑壹年伍月；扣案如附表一所示全部
    物品均沒收。
    丁○○結夥3 人以上、攜帶兇器竊盜，處有期徒刑柒月；扣
    案如附表一所示全部物品均沒收。又共同攜帶兇器竊盜，處
    有期徒刑柒月；扣案如附表二所示全部物品均沒收。應執行
    有期徒刑壹年；扣案如附表一、二所示全部物品均沒收。
    戊○○結夥3 人以上、攜帶兇器竊盜，累犯，處有期徒刑捌
    月；扣案如附表一所示全部物品均沒收。又共同攜帶兇器竊
    盜，累犯，處有期徒刑捌月；扣案如附表二所示全部物品均
    沒收。應執行有期徒刑壹年參月；扣案如附表一、二所示全
    部物品均沒收。
二、犯罪事實要旨：
（一）甲○○曾因竊盜案件，經台灣新竹地方法院於民國95年9
      月29日以94年度易字第598 號判決，判處有期徒刑6 月，
      於95年10月24日確定，嗣經減刑為有期徒刑3 月，甫於96
      年8 月20日易科罰金執行完畢（構成累犯）。戊○○曾因
      竊盜案件，經本院於95年9 月21日以95年度苗簡字第86 3
      號判決，判處有期徒刑3 月，於95年11月16日判決確定，
      甫於96年4 月17日執行完畢（構成累犯）。甲○○、戊○○均不知悔改，復有下列之竊盜犯行：
 （1）甲○○於97年9 月24日凌晨2 時30分許，駕駛丁○○所有
      車牌號碼3510-PD 號廂型車，至苗栗縣苗栗市○○路○ 段
      825 號西側400 公尺處，持在客觀上可供兇器使用如附表
      一編號所示之鐵撬，將中華電信股份有限公司（下稱中
      華電信公司）所有，由乙○○保管之電纜線涵孔蓋撬開後
      ，又以在客觀上可為兇器使用如附表一編號所示之鷹勾
      剪，剪斷涵孔蓋內之電纜線，再用如附表一編號所示之
      鋼繩索一端綁在該廂型車後側，另一端則綁住電纜線後，
      即發動該廂型車將電纜線拉出，共竊得約2 至3 百公斤之
      電纜線，並將之賣與不詳年籍姓名綽號「阿忠」之成年男
      子（另由員警調查），得款新台幣6,500 元，已花用殆盡
      。嗣甲○○於翌日（即25日），被苗栗縣警察局苗栗分局
      北苗派出所員警逮捕後，向警方供出，警方始發現上情（
      97年度偵字第4863號偵查卷部分）。
 （2）甲○○、丁○○及戊○○3 人，共同基於為自己不法所有
      之犯意聯絡，於97年9 月25日凌晨2 時30分許，由甲○○
      駕駛上開廂型車搭載丁○○、戊○○至上開同一地點，由
      其3 人分別持上述鐵撬，將前開中華電信公司所有之涵孔
      蓋撬開後，再由甲○○持上揭鷹勾剪剪斷涵孔蓋內之電纜
      線，亦以上述方式，由甲○○發動該廂型車將電纜線拉出
      ，竊得電纜線共490 公斤（長410 公尺）。嗣經附近特殊
      教育學校警衛吳兆宗發覺向警方報案，苗栗縣警察局苗栗
      分局北苗派出所員警據報後，於同日凌晨3 時30分許，在
      苗栗縣後龍鎮苗126 線10公里處，與支援警網將該廂型車
      攔下，警方除將甲○○、丁○○及戊○○3 人逮捕外，並
      扣得遭竊之電纜線，及如附表一所示全部之行竊工具（97
      年度偵字第4695號偵查卷部分）。
 （3）丁○○、戊○○2 人交保後仍不知悔改，於97年10月5 日
      凌晨2 時許，由丁○○駕駛前述廂型車，至苗栗縣竹南鎮
      崎頂里13鄰崎腳6-52號前，由丁○○、戊○○共同以在客
      觀上可為兇器使用之鐵撬，將中華電信公司所有由己○○
      所保管之電纜線涵孔蓋撬開後，再由戊○○以在客觀上可
      為兇器使用之鐵剪刀（未扣案）將涵孔蓋內之電纜線剪成
      數段後，再將電纜線放在廂型車內得手。旋於同日凌晨3
      時許，苗栗縣警察局竹南分局大同派出所巡邏員警發覺可
      疑，當場查獲，警方並扣得遭竊之電纜線94公尺，及扣得
      如附表二所示之行竊工具（97年度偵字第4819號偵查卷部
      分）。
（二）案經乙○○訴由苗栗縣警察局苗栗分局，及己○○訴由苗
      栗縣警察局竹南分局分別報請台灣苗栗地方法院檢察署檢
      察官偵查起訴。
三、處罰條文：
    刑法第321 條第1 項第3款、第4款。
四、協商判決除有刑事訴訟法第455 條之4 第1 項第1 款於本訊
    問程序終結前，被告撤銷協商合意或檢察官撤回協商聲請者
    ；第2 款被告協商之意思非出於自由意志者；第4 款被告所
    犯之罪非第455 條之2 第1 項所定得以協商判決者；第6 款
    被告有其他較重之裁判上一罪之犯罪事實者；第7 款法院認
    應諭知免刑或免訴、不受理者情形之一，及違反同條第2 項
    「法院應於協商合意範圍內為判決；法院為協商判決所科之
    刑，以宣告緩刑或2 年以下有期徒刑、拘役或罰金為限」之
    規定者外，不得上訴。
五、如有前項得上訴之情形，若不服本件判決，得自收受判決筆
    錄送達之日起10日內，向本院提出上訴書狀，上訴於第二審
    法院。
中    華    民    國    97    年    12    月     2    日
                  台灣苗栗地方法院刑事第三庭
                            書記官  陳采瑜
                      審判長法  官  柳章峰
以上正本係照原本製作。
                            書記官  陳采瑜
中    華    民    國    97    年    12    月    2     日
附表一：
  鐵撬2 支、鷹勾剪1 支、鐵鏈索1 條、白鐵勾1 支、
  手套3 雙、工程帽3 頂、鋼繩索1 條、手電筒1 支、
  反光背心1 件。
附表二：
  鐵撬2 支、鐵線勾1 條。


司法院資訊處製作；財團法人民間司法改革基金會備份。
